【裁判字號】    98,上訴,4484
【裁判日期】    981217
【裁判案由】    偽造文書
【裁判全文】
臺灣高等法院刑事判決                98年度上訴字第4484號
上  訴  人
即  被  告  甲○○
選任辯護人  林辰彥  律師
            林傳哲  律師
上列上訴人因偽造文書案件，不服台灣板橋地方法院98年度訴字
第91號，中華民國98年6 月18日第一審判決（起訴案號：台灣板
橋地方法院檢察署97年度偵字第7515號、第11448 號），提起上
訴，本院判決如下：
    主  文
上訴駁回。
    事  實
一、甲○○、張家豪、王清漪、牛藝霖均明知依離島建設條例第
    18條及臺灣地區與大陸地區人民關係條例第95條之1第2項規
    定授權訂定之「試辦金門馬祖與大陸地區通航實施辦法」（
    現已修正為「試辦金門馬祖澎湖與大陸地區通航實施辦法」
    ）第10條第2項第1款明定，臺灣地區人民須經經濟部許可在
    大陸地區投資事業，其負責人與所聘僱員工，及其配偶、直
    系血親，始得向內政部入出國及移民署（下稱移民署）服務
    站申請許可於護照加蓋1年效期多次入出章戳（下稱金馬許
    可證），持憑證經查驗後由金門、馬祖入出大陸地區（下稱
    金馬小三通），且知悉如依此方式入出臺灣地區及大陸地區
    ，每趟約可節省新臺幣（下同）8,000元之旅費，而認代辦
    臺灣地區人民以金馬小三通模式進出大陸地區顯有利可圖，
    乃萌生為不知情之臺灣地區人民虛偽辦理金馬許可證，而使
    承辦公務員將此不實事項登載於職務上所掌公文書之意圖，
    並分別為如下之行為：
  (一)張家豪先自行於民國95年1 月間，依據甲○○提供之真正之
    經濟部投資審議委員會核准投資函（起訴書誤載為不實之報
    備函）委由在大陸地區之不詳姓名、年籍之成年人士偽造「
    經濟部投資審議委員會（下稱投審會）」公印章1 枚，並各
    加蓋公印文1 枚於如附表一所示之公文書共18件上而予以偽
    造，藉以虛偽顯示投審會已核准公文上之受文者在大陸地區
    投資設立技佳企業有限公司（下稱技佳公司）等公司（以上
    偽造之公文書名稱、虛偽核准在大陸地區投資設立之公司均
    詳如附表一所示），其後張家豪即以每人收費10,000元之代
    價，於96年7 月16、17日受具有行使偽造公文書、使公務員
    登載不實事項於所掌公文書犯意聯絡之甲○○之委託，為不
    具備以金馬小三通方式入出臺灣地區及大陸地區之如附表三
    編號6、11之連世賢等2人，填載不實之「經金門馬祖入出大
    陸地區申請書（下稱金馬申請書）」，分別連同如附表一編
    號9、8偽造之投審會公文書持往移民署臺北縣服務站辦理金
    馬許可證，而行使該等偽造之公文書，並使移民署承辦之公
    務員將不實之事項登載於職務上所掌公文書，及在護照內頁
    加蓋章戳而核發金馬許可證，足以生損害於移民署對國民入
    出大陸地區管理之正確性。
  (二)甲○○以為每一客戶辦理金馬許可證支付2,000 元之代價，
    向張家豪購買如附表一編號1、2所示偽造之公文書，並先自
    行在臺北縣新店市某地，委請不詳姓名、年籍之成年人士偽
    刻「技佳公司」及其負責人「邱永欽」、「穗品國際有限公
    司（下穗品公司）」及其負責人「黃欽堂」之私印章各1 枚
    ，再於臺北縣新店市○○路○段138巷25號居處內，加蓋該等
    私印文於上開購得之偽造之投審會公文書（此部分只偽造私
    印文）及如附表二所示技佳公司、穗品公司委託書、委任書
    、經濟部許可在大陸地區福建投資事業之員工聘僱證明書（
    下稱員工聘僱證明書）等私文書（此等部分構成偽造私文書
    ）上而予以偽造，偽造完成後，甲○○即於96年7 月16日、
    17日，自行為不具備以金馬小三通方式入出臺灣地區及大陸
    地區之如附表三編號1、2、5、7、8、10之謝懿忠等6人，填
    載不實之金馬申請書，連同上開偽造之投審會公文書、委託
    書、委任書、員工聘僱證明書持往移民署臺北縣服務站、臺
    北市服務站（起訴書漏載此服務站）辦理金馬許可證，而行
    使該等偽造之公文書、私文書，並使移民署承辦之公務員將
    不實之事項登載於職務上所掌公文書，及在護照內頁加蓋章
    戳而核發金馬許可證，足以生損害於移民署對國民入出大陸
    地區管理之正確性及技佳公司、穗品公司。
  (三)甲○○復接受不知偽造投審會公文書、技佳公司、穗品公司
    委託書、委任書、員工聘僱證明書之情之牛藝霖之委託，共
    同基於使公務員登載不實事項於所掌公文書之犯意聯絡，以
    每人收費10,000至12,000元之代價，於96年7 月16日、17日
    ，為不具備以金馬小三通方式入出臺灣地區及大陸地區之如
    附表三編號3、6、9、11之呂忠諭等4人辦理金馬許可證，由
    甲○○填載該編號3、9等2 人之不實金馬申請書，連同如附
    表一編號1、2偽造之投審會公文書、如附表二編號3、7、12
    偽造之委託書、員工聘僱證明書，持往移民署臺北縣服務站
    、臺北市服務站（起訴書漏載此服務站）辦理，而行使該等
    偽造之公文書、私文書，至於該編號6、11等2人，則由甲○
    ○再委託具有行使偽造公文書、使公務員登載不實事項於所
    掌公文書犯意聯絡之張家豪填載不實金馬申請書，連同如附
    表一編號9、8偽造之投審會公文書，持往移民署臺北縣服務
    站辦理，而行使該等偽造之公文書，並均使移民署承辦之公
    務員將不實之事項登載於職務上掌公文書，及在護照內頁加
    蓋章戳而核發金馬許可證，足以生損害於移民署對國民入出
    大陸地區管理之正確性，辦理編號3、9等2 人部分復足以生
    損害於技佳公司、穗品公司，張家豪則向甲○○每一人收取
    10,000元費用，牛藝霖則向甲○○每一人收取500元至1,000
    元費用。
  (四)甲○○另接受不知偽造投審會公文書、技佳公司委託書、員
    工聘僱證明書之情之王清漪之委託，共同基於使公務員登載
    不實事項於所掌公文書之犯意聯絡，以收費10,000元之代價
    ，於96年7 月16日，為不具備以金馬小三通方式入出臺灣地
    區及大陸地區之如附表三編號4 之蔣台清辦理金馬許可證，
    由甲○○填載不實之金馬申請書，連同如附表二編號1 偽造
    之投審會公文書、編號8 員工聘僱證明書，持往移民署臺北
    縣服務站辦理，而行使該等偽造之公文書、私文書，並使移
    民署承辦之公務員將不實之事項登載於職務上所掌公文書，
    及在護照內頁加蓋章戳而核發金馬許可證，足以生損害於移
    民署對國民入出大陸地區管理之正確性及技佳公司，甲○○
    則向王清漪收取7,000元費用，餘歸王清漪取得。
二、案經移民署移送臺灣板橋地方法院檢察署檢察官偵查起訴。
    理    由
一、上揭事實，業據被告甲○○於原審、本院審理中坦白承認、
    共同被告張家豪、甲○○、王清漪於原審審理中坦承不諱，
    且互核所供情節相符，並經證人即如附表三所示謝懿忠等11
    人於警詢或偵查中證述明確，且有如附表一所示偽造之公文
    書、如附表二所示偽造之公文書、私文書（其中編號13員工
    聘僱證明書未附卷）及如表三所示之謝懿忠等11人之金馬申
    請書、委任書、職務說明書、護照等金馬小三通申請資料（
    均影本）在卷可徵。罪證明確，被告犯行堪認定。
二、查共同被告張家豪委由在大陸地區之不詳姓名、年籍之成年
    人士偽造投審會公印章1 枚，並加蓋公印文於如附表一所示
    之公文書共18件上而予以偽造，後再與被告甲○○為不具備
    以金馬小三通方式入出臺灣地區及大陸地區之民眾，填載不
    實之金馬申請書，分別連同偽造之投審會公文書持往移民署
    服務站辦理金馬許可證，而行使該偽造之公文書，並使移民
    署承辦之公務員將不實之事項登載於職務上掌公文書，及在
    護照內頁加蓋章戳而核發金馬許可證，足生損害於移民署對
    國民入出大陸地區管理之正確性，核其二人所為均係犯刑法
    第216條、第211條之行使偽造公文書罪及同法第214 條之使
    公務員登載不實事項於所掌公文書罪；另被告甲○○委請不
    詳姓名、年籍之成年人士偽刻技佳公司及其負責人「邱永欽
    」、穗品公司及其負責人「黃欽堂」之私印章各1 枚，再加
    蓋該等私印文於如附表二編號3 至13所示之私文書上而予以
    偽造，復持往移民署辦理金馬許可證而行使之，核其所為，
    另犯刑法第216條、第210條之行使偽造私文書罪；被告甲○
    ○偽造上開私印章、私印文之行為，分係其偽造公文書、私
    文書之部分行為，與其偽造公文書、私文書之低度行為，均
    併為行使偽造公文書、行使偽造私文書之高度行為所吸收，
    不另論罪。而被告甲○○與共同被告張家豪、牛藝霖3人間
    ，就辦理如附表三編號6 、11之金馬許可證之犯行（牛藝霖
    就行使偽造公文書部分非共同正犯）；被告甲○○與共同被
    告牛藝霖2 人間，就辦理如附表三編號3、9之金馬許可證之
    犯行（牛藝霖就行使偽造公文書、私文書部分非共同正犯）
    ；被告甲○○、王清漪2人間，就辦理如附表三編號4之金馬
    許可證之犯行（王清漪就行使偽造公文書、私文書部分非共
    同正犯）；各有犯意之聯絡及行為之分擔，均各為共同正犯
    。又被告甲○○雖有多次、數次行使偽造公、私文書、使公
    務員登載不實事項於所掌公文書之行為，惟其主觀上係基於
    一整體之犯罪意思，而於密接之時、地，以相同模式為之，
    當係基於單一犯意接續所為，各侵害相同之法益，因此各個
    舉動應不過為其犯罪行為之一部分，應包括於一行為予以評
    價而論以接續犯，應各僅成立單一罪行。被告甲○○所犯上
    開行使偽造公文書、私文書、使公務員登載不實事項於所掌
    公文書三罪，各係以一行為而同時觸犯之，為想像競合犯，
    應依刑法第55條規定，從一重之行使偽造公文書罪處斷。另
    檢察官雖未就被告甲○○所犯上開行使偽私文書之犯行提起
    公訴，惟此部分與起訴部分有想像競合犯裁判上一罪之關係
    ，應為起訴效力所及，且經公訴檢察官於本院審理時論告補
    充之，本院自得一併予以審究。
三、另被告甲○○雖辯稱其前已因相同虛偽辦理金馬許可證之犯
    行，經臺灣臺北地方法院檢察署檢察官偵辦後，於97年5 月
    13日以97年度偵續字第310 號為緩起訴處分確定，緩起訴期
    間為2 年，其緩起訴處分效力應及於本案云云。惟觀該緩起
    訴處分所認定之犯罪情節，並未涉及行使為造公文書、私文
    書之犯行，且其犯罪時間係從94年間至96年4 月間，與本案
    已相隔相當時間，足見二案並無實質上或裁判上一罪之關係
    ，其緩起訴處分之效力當不及於本案，本院自得為實體判決
    。
四、原審適用刑法第28條、第216條、第210條、第211條、第214
    、第55條、第219條，刑法施行法第1條之1第1項、第2項前
    段規定，並審酌被告甲○○之品行、智識程度，犯罪之手段
    、目的，所為對政府機關管理國民入出大陸地區業務所造成
    之損害程度，以及被告犯罪後坦承犯行，尚有悔意等一切情
    狀，量處有期徒刑1年2月，並以偽造之投審會印章一枚，並
    無證據證明已滅失，併同如附表一編號1、2所示公文書及編
    號二所示公、私文書上偽造之印文，均諭知應依刑法第219
    條規定宣告沒收，經核認事用法均無不合，量刑亦稱妥適。
    被告甲○○上訴意旨以原審量刑過重，及其選任辯護人指原
    判決將台灣士林地方法院檢察署91年度偵字第6356號贓物案
    件之緩起訴處分，誤指為被告甲○○之前科紀錄，而據以指
    稱被告甲○○素行尚非端正，難認以暫不執行為當，致未予
    被告甲○○與同案其他被告同為緩刑之諭知。其所為事實認
    定顯有違誤，因以被告甲○○犯後深具悔意，坦承犯行，犯
    後態度良好，及其家境清寒、有孕在身即將臨盆等情，爰請
    求為緩刑之諭知云云。經查：(1)上揭台灣士林地方法院檢察
    署91年度偵字第6356號贓物案件，確為本件同案被告張家豪
    之前科紀錄之一，而非被告甲○○之前科紀錄。雖原審誤以
    被告甲○○有上揭緩起訴前科紀錄，及另案台灣台北地方法
    院檢察署97年度偵續字第310號等2次緩起訴處分之前科紀錄
    ，及一次判刑前科紀錄，因認不宜為被告甲○○緩刑諭知之
    依據。惟本院認被告甲○○仍有上揭台灣台北地方法院檢察
    署97年度偵續字第310號之緩起訴處分之前科紀錄，及一次
    判刑之前科紀錄（本院80年上易2154號傷害案判決有罪），
    實不宜為諭知緩刑；(2)另按「量刑輕重係屬事實審法院得依
    職權自由裁量之事項，苟已斟酌刑法第57條各款所列情狀而
    未逾越法定刑度，不得遽指為違法（72年台上字第6696號判
    例）」，本件原審判決已經詳細記載量刑審酌各項被告之犯
    罪情節及犯罪後之態度等一切情狀，並予以綜合考量，在法
    定刑內科處其刑，經核於法並無不合，被告甲○○上訴意旨
    既未指摘原判決科刑有何違背法令，單純就科刑輕重為爭執
    ，自非適法之上訴理由，其上訴為無理由，應予駁回。
據上論斷，應依刑事訴訟法第368條，判決如主文。
本案經檢察官張啟彬到庭執行職務。
中    華    民    國    98    年    12    月    17    日
                  刑事第十一庭  審判長法  官   張連財
                                      法  官   林明俊
                                      法  官   楊照男
以上正本證明與原本無異。
如不服本判決，應於收受送達後10日內向本院提出上訴書狀，其
未敘述上訴之理由者並得於提起上訴後10日內向本院補提理由書
（均須按他造當事人之人數附繕本）「切勿逕送上級法院」。
                                      書記官   陳紀語
中    華    民    國    98    年    12    月    17    日
附錄本案論罪科刑法條全文：
刑法第210條：
偽造、變造私文書，足以生損害於公眾或他人者，處5 年以下有
期徒刑。
刑法第211條：
偽造、變造公文書，足以生損害於公眾或他人者，處1年以上7年
以下有期徒刑。
刑法第216條：
行使第210條至第215條之文書者，依偽造、變造文書或登載不實
事項或使登載不實事項之規定處斷。
第214條：
明知為不實之事項，而使公務員登載於職務上所掌之公文書，足
以生損害於公眾或他人者，處3年以下有期徒刑、拘役或5百元以
下罰金。
附表一
 附表一
┌──┬──────────┬──────┬─────┐
│編號│偽造之公文書名稱    │虛偽核准在大│偽造之印文│
│    │                    │陸地區投資設│          │
│    │                    │立之公司    │          │
├──┼──────────┼──────┼─────┤
│1   │經濟部投資審議委員會│技佳企業有限│「經濟部投│
│    │民國94年1 月14日經審│公司        │資審議委員│
│    │二字第0940001003號函│            │會」1枚   │
├──┼──────────┼──────┼─────┤
│2   │經濟部投資審議委員會│穗品國際有限│「經濟部投│
│    │民國94年1 月14日經審│公司        │資審議委員│
│    │二字第094001004 號函│            │會」1枚   │
├──┼──────────┼──────┼─────┤
│3   │經濟部投資審議委員會│南充市宏元諮│「經濟部投│
│    │民國95年6 月26日經審│詢有限公司  │資審議委員│
│    │二字第094020021 號函│            │會」1枚   │
├──┼──────────┼──────┼─────┤
│4   │經濟部投資審議委員會│南充市南方小│「經濟部投│
│    │民國95年6 月26日經審│站有限公司  │資審議委員│
│    │二字第094020020 號函│            │會」1枚   │
├──┼──────────┼──────┼─────┤
│5   │經濟部投資審議委員會│南充市芬氏諮│「經濟部投│
│    │民國95年3 月23日經審│詢有限公司  │資審議委員│
│    │二字第094008340 號函│            │會」1枚   │
├──┼──────────┼──────┼─────┤
│6   │經濟部投資審議委員會│閬中市永利諮│「經濟部投│
│    │民國95年5 月24日經審│詢有限公司  │資審議委員│
│    │二字第094013980 號函│            │會」1枚   │
├──┼──────────┼──────┼─────┤
│7   │經濟部投資審議委員會│南充市加旺食│「經濟部投│
│    │民國95年5 月30日經審│品有限公司  │資審議委員│
│    │二字第094015533 號函│            │會」1枚   │
├──┼──────────┼──────┼─────┤
│8   │經濟部投資審議委員會│上海市明澈室│「經濟部投│
│    │民國96年7 月13日經審│內裝璜公司（│資審議委員│
│    │二字第096010301 號函│起訴書誤載為│會」1枚   │
│    │                    │明澈設計有限│          │
│    │                    │公司，下同）│          │
├──┼──────────┼──────┼─────┤
│9   │經濟部投資審議委員會│揭陽市台鑫塑│「經濟部投│
│    │民國95年7 月21日經審│膠有限公司  │資審議委員│
│    │二字第094015120 號函│            │會」1枚   │
├──┼──────────┼──────┼─────┤
│10  │經濟部投資審議委員會│集美市中可食│「經濟部投│
│    │民國95年6 月14日經審│品餐飲公司（│資審議委員│
│    │二字第094015581 號函│起訴書誤載為│會」1枚   │
│    │                    │中可食品餐廳│          │
│    │                    │公司，下同）│          │
├──┼──────────┼──────┼─────┤
│11  │經濟部投資審議委員會│廈門市羊肉小│「經濟部投│
│    │民國96年7 月16日經審│吃部        │資審議委員│
│    │二字第096020302 號函│            │會」1枚   │
├──┼──────────┼──────┼─────┤
│12  │經濟部投資審議委員會│福州市亞克科│「經濟部投│
│    │民國95年8 月21日經審│技公司（起訴│資審議委員│
│    │二字第094020035 號函│書誤載為羊肉│會」1枚   │
│    │                    │小吃部，下同│          │
│    │                    │）          │          │
├──┼──────────┼──────┼─────┤
│13  │經濟部投資審議委員會│南充市雄利諮│「經濟部投│
│    │民國95年4 月24日經審│詢有限公司  │資審議委員│
│    │二字第094011601 號函│            │會」1枚   │
├──┼──────────┼──────┼─────┤
│14  │經濟部投資審議委員會│南充市惠文諮│「經濟部投│
│    │民國95年4 月17日經審│詢有限公司  │資審議委員│
│    │二字第094010378 號函│            │會」1枚   │
├──┼──────────┼──────┼─────┤
│15  │經濟部投資審議委員會│南充市欣普食│「經濟部投│
│    │民國95年6 月30日經審│品有限公司  │資審議委員│
│    │二字第094020022 號函│            │會」1枚   │
├──┼──────────┼──────┼─────┤
│16  │經濟部投資審議委員會│南充市建利諮│「經濟部投│
│    │民國95年4 月21日經審│詢有限公司  │資審議委員│
│    │二字第094011599 號函│            │會」1枚   │
├──┼──────────┼──────┼─────┤
│17  │經濟部投資審議委員會│南充市萬理諮│「經濟部投│
│    │民國95年4 月17日經審│詢有限公司（│資審議委員│
│    │二字第094010376 號函│起訴書誤載為│會」1枚   │
│    │                    │萬里諮詢有限│          │
│    │                    │公司，下同）│          │
├──┼──────────┼──────┼─────┤
│18  │經濟部投資審議委員會│福州市快傑通│「經濟部投│
│    │民國95年8 月25日經審│訊公司（起訴│資審議委員│
│    │二字第094020036 號函│書誤載為快傑│會」1枚   │
│    │                    │通訊有限公司│          │
│    │                    │，下同）    │          │
└──┴──────────┴──────┴─────┘
  附表二
┌──┬──────────┬─────┐
│編號│公、私 文 書 名 稱  │偽造之印文│
├──┼──────────┼─────┤
│1   │經濟部投資審議委員會│「技佳企業│
│    │民國94年1 月14日經審│有限公司」│
│    │二字第0940001003號函│、「邱永欽│
│    │（公文書）          │」各1枚   │
├──┼──────────┼─────┤
│2   │經濟部投資審議委員會│「穗品國際│
│    │民國94年1 月14日經審│有限公司」│
│    │二字第094001004 號函│、「黃欽堂│
│    │（公文書）          │」各1枚   │
├──┼──────────┼─────┤
│3   │技佳企業有限公司委託│「技佳企業│
│    │書（私文書）        │有限公司」│
│    │                    │、「邱永欽│
│    │                    │」各1枚   │
├──┼──────────┼─────┤
│4   │穗品國際有限公司委任│「穗品國際│
│    │書（私文書）        │有限公司」│
│    │                    │、「黃欽堂│
│    │                    │」各1枚   │
├──┼──────────┼─────┤
│5   │經濟部許可在大陸地區│「技佳企業│
│    │福建投資事業之員工聘│有限公司」│
│    │僱證明書─技佳企業有│、「邱永欽│
│    │限公司僱佣謝懿忠（私│」各1枚   │
│    │文書）              │          │
├──┼──────────┼─────┤
│6   │經濟部許可在大陸地區│「技佳企業│
│    │福建投資事業之員工聘│有限公司」│
│    │僱證明書─技佳企業有│、「邱永欽│
│    │限公司僱佣林慶德（私│」各1枚   │
│    │文書）              │          │
├──┼──────────┼─────┤
│7   │經濟部許可在大陸地區│「技佳企業│
│    │福建投資事業之員工聘│有限公司」│
│    │僱證明書─技佳企業有│、「邱永欽│
│    │限公司僱佣呂忠諭（私│」各1枚   │
│    │文書）              │          │
├──┼──────────┼─────┤
│8   │經濟部許可在大陸地區│「技佳企業│
│    │福建投資事業之員工聘│有限公司」│
│    │僱證明書─技佳企業有│、「邱永欽│
│    │限公司僱佣蔣台清（私│」各1枚   │
│    │文書）              │          │
├──┼──────────┼─────┤
│9   │經濟部許可在大陸地區│「技佳企業│
│    │福建投資事業之員工聘│有限公司」│
│    │僱證明書─技佳企業有│、「邱永欽│
│    │限公司僱佣陳威廷（私│」各1枚   │
│    │文書）              │          │
├──┼──────────┼─────┤
│10  │經濟部許可在大陸地區│「穗品國際│
│    │福建投資事業之員工聘│有限公司」│
│    │僱證明書─穗品國際有│、「黃欽堂│
│    │限公司僱佣郭文通（私│」各1枚   │
│    │文書）              │          │
├──┼──────────┼─────┤
│11  │經濟部許可在大陸地區│「穗品國際│
│    │福建投資事業之員工聘│有限公司」│
│    │僱證明書─穗品國際有│、「黃欽堂│
│    │限公司僱佣黃俊維（私│」各1枚   │
│    │文書）              │          │
├──┼──────────┼─────┤
│12  │經濟部許可在大陸地區│「穗品國際│
│    │福建投資事業之員工聘│有限公司」│
│    │僱證明書─穗品國際有│、「黃欽堂│
│    │限公司僱佣陳寬敏（私│」各1枚   │
│    │文書）              │          │
├──┼──────────┼─────┤
│13  │經濟部許可在大陸地區│「穗品國際│
│    │福建投資事業之員工聘│有限公司」│
│    │僱證明書─穗品國際有│、「黃欽堂│
│    │限公司僱佣楊國政（私│」各1枚   │
│    │文書，未附卷）      │          │
└──┴──────────┴─────┘
  附表三
┌───┬───┬────┬───────────┬───┐
│編號  │申請人│申請日期│任職公司名稱          │代辦人│
├───┼───┼────┼───────────┼───┤
│1     │謝懿忠│96.7.16 │技佳企業有限公司      │甲○○│
├───┼───┼────┼───────────┼───┤
│2     │林慶德│96.7.16 │技佳企業有限公司      │甲○○│
├───┼───┼────┼───────────┼───┤
│3     │呂忠諭│96.7.16 │技佳企業有限公司      │牛藝霖│
│      │      │        │                      │委託劉│
│      │      │        │                      │家樺辦│
│      │      │        │                      │理    │
├───┼───┼────┼───────────┼───┤
│4     │蔣台清│96.7.16 │技佳企業有限公司      │王清漪│
│      │      │        │                      │委託劉│
│      │      │        │                      │家樺辦│
│      │      │        │                      │理    │
├───┼───┼────┼───────────┼───┤
│5     │陳威廷│96.7.16 │技佳企業有限公司      │甲○○│
├───┼───┼────┼───────────┼───┤
│6     │連世賢│96.7.16 │揭陽市台鑫塑膠有限公司│牛藝霖│
│      │      │        │                      │委託劉│
│      │      │        │                      │家樺，│
│      │      │        │                      │甲○○│
│      │      │        │                      │再委託│
│      │      │        │                      │張家豪│
│      │      │        │                      │辦理（│
│      │      │        │                      │起訴書│
│      │      │        │                      │略載為│
│      │      │        │                      │牛藝霖│
│      │      │        │                      │委託張│
│      │      │        │                      │家豪辦│
│      │      │        │                      │理）  │
├───┼───┼────┼───────────┼───┤
│7     │郭文通│96.7.17 │穗品國際有限公司      │甲○○│
├───┼───┼────┼───────────┼───┤
│8     │黃俊維│96.7.17 │穗品國際有限公司      │甲○○│
├───┼───┼────┼───────────┼───┤
│9     │陳寬敏│96.7.17 │穗品國際有限公司      │牛藝霖│
│      │      │        │                      │委託劉│
│      │      │        │                      │家樺辦│
│      │      │        │                      │理    │
├───┼───┼────┼───────────┼───┤
│10    │楊國政│96.7.17 │穗品國際有限公司      │甲○○│
├───┼───┼────┼───────────┼───┤
│11    │高天輝│96.7.17 │上海市明澈室內裝璜公司│牛藝霖│
│      │      │        │                      │委託劉│
│      │      │        │                      │家樺，│
│      │      │        │                      │甲○○│
│      │      │        │                      │再委託│
│      │      │        │                      │張家豪│
│      │      │        │                      │辦理（│
│      │      │        │                      │起訴書│
│      │      │        │                      │略載為│
│      │      │        │                      │牛藝霖│
│      │      │        │                      │委託張│
│      │      │        │                      │家豪辦│
│      │      │        │                      │理）  │
└───┴───┴────┴───────────┴───┘


司法院資訊處製作；財團法人民間司法改革基金會備份。
